【裁判字號】    97,交抗,464
【裁判日期】    970507
【裁判案由】    違反道路交通管理處罰條例
【裁判全文】
臺灣高等法院交通事件裁定             97年度交抗字第464號
抗  告  人
即  異議人  陳文章即葳達企業社
上列抗告人因違反道路交通管理處罰條例案件，不服臺灣臺北地
方法院中華民國97年3 月21日所為裁定（97年度交聲字第579 號
），提起抗告，本院裁定如下：
    主  文
抗告駁回。
    理  由
一、抗告意旨略以：異議人收到台北縣警察局書函告知本件舉發
    無誤，並說明繳納罰款事宜，倘仍有疑義，得向管轄法院聲
    明異議，因認該函為道路交通管理事件裁決書，因而向原審
    法院提出異議，惟經原審裁定此案尚未經交通主管機關裁決
    而駁回之等語。
二、按道路交通管理處罰條例第八十七條第一項規定：「受處分
    人，不服第八條主管機關所為之處罰，得於接到裁決書之翌
    日起二十日內，向管轄地方法院聲明異議」，故受道路交通
    管理處罰條例第八條規定主管機關處罰之受處分人，不服該
    主管機關之裁罰而欲向管轄地方法院聲明異議時，必須在「
    接到裁決書」之翌日起二十日之不變期間內為之始為合法，
    合先敘明。
三、經查：抗告人指述之違規案件，經原審以公務電話向主管該
    件之交通裁決機關暨台北區監理所查詢，該所相關人員答覆
    該件尚未開處分書即尚未裁決之情，有原審公務電話紀錄一
    紙在卷可稽（見原審卷第9 頁），裁決機關既尚未完成裁決
    ，受處分人自不可能接獲裁決書，其對於不存在之裁決向原
    審法院提起聲明異議，原審因認本件異議不合法律上之程式
    ，且無從補正，自應將其異議駁回，經核並無不當。抗告人
    雖因台北縣警察局97年2 月27日北縣警交字第0970022350號
    函示所稱「... 於文到15日內逕向臺北區監理所到案繳結，
    或... 逕寄交交通部公路總局臺北區監理所辦理繳納罰鍰事
    宜，逾期依違反道路交通管理事件統一裁罰基準表裁罰，倘
    仍有疑義，請依『道路交通管理處罰條例』第八十七條規定
    ：... 得於接到裁決書翌日起20日，向管轄地方法院聲明異
    議』」云云等內容，其因而認該函即為裁決書，並執以提起
    抗告，然台北縣警察局上開函文亦已明白告知得於接到「裁
    決書」翌日起20日，向管轄地方法院聲明異議，是抗告人尚
    未經主管機關裁決前即先向法院聲明異議，自有誤會。抗告
    人執該函提起抗告，核無理由，應予駁回。
據上論結，應依道路交通管理處罰條例第89條、道路交通案件處
理辦法第26條，刑事訴訟法第412 條，裁定如主文。
中    華    民    國    97    年    5     月    7     日
                  刑事第十五庭  審判長法  官  吳昭瑩
                                      法  官  蘇隆惠
                                      法  官  李正紀
以上正本證明與原本無異。
不得再抗告。
                                      書記官  鄭信昱
中    華    民    國    97    年    5     月    8     日


司法院資訊處製作；財團法人民間司法改革基金會備份。
